臺灣高雄地方法院刑事宣示判決筆錄　 100年度審訴字第3483號
公　訴　人　臺灣高雄地方法院檢察署檢察官
被　　　告　蘇鴻賓
指定辯護人　陳信凱
上列被告因違反毒品危害防制條例案件，經檢察官提起公訴（
100 年度毒偵字第6064號），因檢察官聲請改依協商程序而為判
決，本院認為適當，裁定由受命法官進行協商判決程序，於中華
民國100年12月30日下午4時在本院刑事第二十一法庭宣示判決，
以代判決書，出席職員如下：
　　法　官　洪培睿
　　書記官　林豐富
　　通　譯　楊于廣
法官起立朗讀判決主文、犯罪事實要旨、處罰條文、附記事項，
及告以上訴限制、期間並提出上訴狀之法院，且諭知記載其內容
：
一、主文：
    蘇鴻賓施用第一級毒品，處有期徒刑捌月。
二、犯罪事實要旨：
    蘇鴻賓前於民國91年間因施用毒品案件，經法院裁定令入勒
    戒處所施以觀察、勒戒後，因認有繼續施用毒品之傾向，復
    經裁定令入戒治處所施以強制戒治，92年5月2日停止戒治付
    保護管束，於92年9月2日執行完畢，經檢察官為不起訴處分
    確定。復於前開強制戒治執行完畢後5年內即93年間，再因
    施用毒品等案件，經本院以93年度訴字第2556號判決各處有
    期徒刑1年、6月確定。詎其猶未思戒絕毒癮，復基於施用第
    一級毒品之犯意，於100年8月27日19時許，在高雄巿岡山區
    ○○○路路橋下，以將海洛因置入針筒內摻水稀釋後注射手
    臂靜脈血管之方式，施用第一級毒品海洛因1次。嗣於100年
    8 月27日，經警徵得蘇鴻賓同意採集其尿液送驗，結果呈嗎
    啡及可待因陽性反應，始查悉上情。
三、處罰條文：
    毒品危害防制條例第10條第1項。
四、附記事項：
    被告前因施用毒品等案件，經本院以93年度訴字第2556號判
    決各處有期徒刑1年、6月確定；另因竊盜案件，經本院以93
    年度簡字第3565號判決處有期徒刑6月確定，嗣上開3罪經本
    院以96年度聲減字第8033號裁定減刑並定應執行有期徒刑10
    月確定；於同年間又因竊盜案件，經臺灣高等法院高雄分院
    以94年度上易字第213號判決處有期徒刑3年確定，與前開應
    執行有期徒刑10月之罪刑接續執行，於97年3月18日假釋付
    保護管束嗣經撤銷假釋，應執行殘刑有期徒刑7月2日；復於
    假釋期間再因違反毒品危害防制條例等案件，經本院分別以
    97年度審訴字第3354號判決處有期徒刑7月確定、以97年度
    審訴字第4049號判決處有期徒刑8月、8月確定、以97年度審
    訴字第4048號判決處有期徒刑7月確定，嗣上開4罪經本院以
    99年度審聲字第1737號裁定合併定應執行有期徒刑2年2月確
    定，與前開7月2日之罪刑接續執行，復於100年1月24日縮短
    刑期假釋付保護管束，原保護管束期滿時間為100年7月19日
    等情，固有臺灣高等法院被告前案紀錄表可稽。然按假釋中
    因故意更犯罪，受有期徒刑以上刑之宣告者，於判決確定後
    6月以內，撤銷其假釋，但假釋期滿逾3年者，不在此限；又
    被告於假釋中故意更犯罪，如經有期徒刑以上之宣告即得為
    撤銷假釋之原因，不適用累犯之規定，此觀諸刑法第47條、
    第78條之規定自明。查本件被告於上開假釋期間內之100 年
    7月9日已因竊盜案件，經臺灣高雄地方法院檢察署檢察官以
    100年度偵字第23417號聲請以簡易判決處刑，並經本院以
    100年度簡字第5048號判決判處有期徒刑3月，於100年11月8
    日確定，此有該簡易判決處刑書、刑事判決及臺灣高等法院
    被告前案紀錄表附卷可憑，從而被告上揭假釋雖迄今尚未經
    撤銷，但在本件審理中，由卷內之資料既可知被告於假釋中
    更為犯罪，且經本院為有期徒刑以上之宣告，迄今前述各揭
    判決均尚未確定已超過6月，假釋期滿亦無超過3年，即有合
    理之懷疑足以認定嗣後可為有期徒刑以上之宣告而撤銷假釋
    ，是以為保障被告之權益，自不宜先為累犯之認定為妥宜（
    最高法院85年度台非字第391號裁判、臺灣高法院暨所屬法
    院92年度法律座談會刑事類提案第3號法律問題亦採相同見
    解可資參照），公訴意旨認被告本件之犯行應論以累犯，尚
    有未合。
五、協商判決除有刑事訴訟法第454 條之4 第1 項第1 款於本訊
    問程序終結前，被告撤銷協商合意或檢察官撤回協商聲請者
    ；第2 款被告協商之意思非出於自由意志者；第4 款被告所
    犯之罪非第455 條之2 第1 項所定得以協商判決者；第6 款
    被告有其他較重之裁判上一罪之犯罪事實者；第7 款法院認
    應諭知免刑或免訴、不受理者情形之一，及違反同條第2 項
    「法院應於協商合意範圍內為判決；法院為協商判決所科之
    刑，以宣告緩刑或2 年以下有期徒刑、拘役或罰金為限」之
    規定者外，不得上訴。
六、如有前述得上訴情形而不服本判決，得自收受判決（即以本
    宣示判決筆錄代之）送達之日起10日內，向本院提出上訴書
    狀，並應敘述具體理由，如未敘述上訴理由者，應於上訴期
    間屆滿後20日內補提理由書狀於本院（均須按他造當事人之
    人數附繕本）「切勿逕送上級法院」。）
中    華    民    國  100    年    12    月    30    日
                        臺灣高雄地方法院刑事第十庭
                              書記官  林豐富
                              法  官  洪培睿
以上正本證明與原本無異。
本件不得上訴。但有刑事訴訟法第455 條之4 第1 項第1 款、第
2 款、第4 款、第6 款、第7 款所定情形，或協商判決違反同條
第2 項之規定者，應於收受送達後10日內向本院提出上訴書狀，
並應敘述具體理由；如未敘述上訴理由者，應於上訴期間屆滿後
20日內向本院補提理由書（均須按他造當事人之人數附繕本）「
切勿逕送上級法院」。
中    華    民    國  100    年    12  月    30      日
                              書記官   林豐富
附錄本案所犯法條：
毒品危害防制條例第10條第1項（施用第一級毒品罪）
施用第一級毒品者，處6月以上5年以下有期徒刑。